【裁判字號】    98,交聲,50
【裁判日期】    980601
【裁判案由】    違反道路交通管理處罰條例聲明異議
【裁判全文】
臺灣臺東地方法院刑事裁定              98年度交聲字第50號
原處分機關  交通部公路總局高雄區監理所臺東監理站
異  議  人
即受處分人  甲○○
上列異議人即受處分人因違反道路交通管理處罰條例案件，對於
交通部公路總局高雄區監理所臺東監理站中華民國98年4月21日
東監違裁字第裁81-TA0000000號所為之裁決處分（原舉發案號：
東警交字第TA0000000號），聲明異議，本院裁定如下：
    主  文
異議駁回。
    理  由
一、原處分意旨略以：異議人即受處分人（下稱異議人）甲○○
    於民國97年11月22日下午2時10分許，駕駛車牌號碼E7-3340
    號自用小客車，行經臺東縣臺東市○○路與西康路處之設有
    燈光號誌管制之交岔路口處，因闖紅燈經臺東縣警察局交通
    隊依道路交通管理處罰條例第60條第2項第3款之規定掣單舉
    發，案移原處分機關，經原處分機關認異議人確有前述違規
    行為，於98年4月21日依道路交通管理處罰條例第60條第2項
    第3款裁處異議人罰鍰新臺幣（下同）1,800元之處分等語。
二、異議意旨略以：伊沒有收到違規舉發單，不能以逾期的理由
    加倍罰款，為此具狀聲明異議，請求撤銷原處分云云。
三、按駕駛人駕駛車輛或行人在道路上，應遵守道路交通標誌、
    標線、號誌之指示、警告、禁制規定，並服從執行交通勤務
    之警察或依法令執行指揮交通及交通稽查任務人員之指揮；
    而汽車駕駛人，不遵守道路交通標誌、標線、號誌之指示者
    ，處900元以上1,800元以下罰鍰，道路交通管理處罰條例第
    4 條第1項、第60條第2項第3款分別定有明文。
四、經查：
(一)異議人對於其所有之車牌號碼E7-3340號自用小客車於前揭
    時、地，不遵守道路交通號誌指示之違規事實，並不爭執，
    並有現場採證照片2張在卷可稽，異議人違規之事實堪予認
    定。
(二)按「送達，除法規另有規定外，由行政機關依職權為之」、
    「送達由行政機關自行或交由郵政機關送達。……由郵政機
    關送達者，以一般郵遞方式為之。但文書內容對人民權利義
    務有重大影響者，應為掛號。文書由行政機關自行送達者，
    以承辦人員或辦理送達事務人員為送達人；其交郵政機關送
    達者，以郵務人員為送達人」、「送達，不能依前二條規定
    為之者，得將文書寄存送達地之地方自治或警察機關，並作
    送達通知書兩份，一份黏貼於應受送達人住居所、事務所、
    營業所或其就業處所門首，另一份交由鄰居轉交或置於該送
    達處所信箱或其他適當位置，以為送達。前項情形，由郵政
    機關為送達者，得將文書寄存於送達地之郵政機關。寄存機
    關自收受寄存文書之日起，應保存三個月」，分別為行政程
    序法第67條、第68條第1、3、4項、第74條所明文規定。
(三)本案之舉發通知單係由舉發單位臺東縣警察局交通隊以掛號
    郵寄至異議人之現戶籍地址臺東縣臺東市○○路○段281之1
    號，經郵務人員投遞，因無人收信而於97年12月18日寄存於
    大同路郵局，有本院依職權查詢之甲○○基本戶籍資料及臺
    東縣警察局送達證書在卷足憑，足見本件舉發通知單係依前
    揭行政程序法之規定而寄存送達，前揭舉發通知單自屬已合
    法送達於異議人無誤，本件已依行政程序法規定而完成之合
    法送達，異議人之異議自無理由。
五、綜上，異議人確有於前述時、地，駕駛自用小客車不遵守交
    通號誌指示之違規事證明確。原處分機關據以援引首揭道路
    交通管理處罰條例第60條第2項第3款之規定，裁處異議人罰
    鍰1,800元，自屬有據，異議人執上開事由指摘原處分不當
    ，求予撤銷，為無理由，應予駁回。
六、據上論斷應依道路交通案件處理辦法第19條，裁定如主文。
中    華    民    國    98    年    6     月    1     日
                  交通法庭      法  官  馬培基
以上正本證明與原本無異。
如不服本裁定，應於裁定送達後5日內向本院提出抗告狀（須附
繕本）。
「切勿逕送上級法院」
中    華    民    國    98    年    6     月    1     日
                                書記官  陳憶萱


司法院資訊處製作；財團法人民間司法改革基金會備份。
